【裁判字號】    99,易,1506
【裁判日期】    990915
【裁判案由】    詐欺
【裁判全文】
臺灣高雄地方法院刑事判決              99年度易字第1506號
公  訴  人  臺灣高雄地方法院檢察署檢察官
被      告  丁○○
上列被告因詐欺案件，經檢察官提起公訴（99年度偵字第9205號
）及移送併案審理（99年度偵字第8324號），本院依簡式審判程
序判決如下：
    主  文
丁○○幫助犯詐欺取財罪，處拘役伍拾玖日，如易科罰金，以新
臺幣壹仟元折算壹日。緩刑貳年。
    事  實
一、丁○○得預見提供金融帳戶存摺、金融卡予他人使用，有可
    能為非法集團所利用，以遂欺騙不知情之社會大眾之目的，
    竟仍不違背其本意，基於幫助他人詐欺取財之未必故意，先
    經中華日報所載廣告聯絡真實姓名年籍不詳之成年男子，隨
    即於民國99年1 月1 日21時許，在台南縣永康市○○路「黃
    金99」保齡球館旁之停車場，依指示將其申辦之中華郵政股
    份有限公司美濃中壇郵局帳號00000000000000號帳戶（下稱
    美濃中壇郵局帳戶）之存摺、提款卡、提款卡密碼及駕駛執
    照影本等物，交付真實姓名年籍不詳、自稱「阿賓」之成年
    男子。嗣詐欺集團成員取得丁○○之上述帳戶後，即意圖為
    自己或第三人不法之所有，基於詐欺取財之犯意，於（一）
    99年1 月2 日15時52分許，撥打電話向乙○○佯稱其帳戶遭
    誤設為分期付款，須至自動櫃員機（下稱ATM ）操作始可解
    除云云，致乙○○陷於錯誤，而依詐欺集團成員之指示，先
    後於同日16時16分、20分許，在台北縣石門鄉○○路80號石
    門郵局之ATM ，各匯款新台幣（下同）2 萬9,989 元、6,21
    3 元等2 筆款項至上述丁○○之美濃中壇郵局帳戶內。（二
    ）同日15時20分至30分間某許，撥打電話向丙○○佯稱其網
    路購物誤簽為分期付款，需至ATM 操作解除云云，致丙○○
    陷於錯誤，先後於同日16時24分、28分許，在台北市中正區
    ○○○路1 段9 號玉山銀行，各匯款9,123 元、3,938 元至
    上述丁○○之美濃中壇郵局帳戶內。俟乙○○、丙○○發覺
    受騙報警處理，始查知上情。
二、案經高雄市政府警察局旗山分局報請臺灣高雄地方法院檢察
    署檢察官偵查起訴及台南市政府警察局第四分局報請臺灣台
    南地方法院檢察署檢察官偵查後移送併辦。
    理  由
一、本案被告丁○○所犯係死刑、無期徒刑、最輕本刑為3 年以
    上有期徒刑以外之罪，其於準備程序就前揭被訴事實為有罪
    之陳述，經受命法官告知簡式審判程序之旨，並聽取其與公
    訴人之意見後，本院認無不得或不宜改依簡式審判程序進行
    之情事，依刑事訴訟法第273 條之1 第項、第284 條之1 規
    定，裁定本案由受命法官獨任進行簡式審判程序。又本件卷
    內之物證、書證等證據，依同法第273 條之2 規定，不受第
    159 條第1 項關於傳聞法則規定之限制，依法均有證據能力
    ，合先敘明。
二、上揭事實，業據被告於本院審理時坦承不諱，核與被害人乙○○、丙○○於警詢之指述相符，並有郵政ATM 交易明細表
    影本4 紙、上開美濃中壇郵局開戶資料查詢等資料在卷足稽
    ，足證被告之自白核與事實相符，其犯行堪以認定，應依法
    論科。
三、被告基於幫助之犯意，提供其所有上揭帳戶、提款卡、密碼
    等物供成年詐欺集團成員用以對被害人實施詐騙行為，係屬
    對於他人之詐欺取財犯行資以助力，是核被告所為，係犯刑
    法第30條第1 項、刑法第339 條第1 項之幫助詐欺取財罪。
    被告一提供上揭帳戶、提款卡及密碼行為，幫助詐欺集團不
    詳成員先後分別詐騙被害人乙○○、丙○○之財物，為想像
    競合犯，應依刑法第55條規定論以1 幫助詐欺取財罪。又被
    告並未實際參與詐欺犯行，所為幫助犯情節較正犯輕微，爰
    依刑法第30條第2 項規定，減輕其刑。另移送併案審理部分
    （被害人丙○○受詐騙部分），與檢察官起訴部分有想像競
    合犯之裁判上一罪關係，亦為起訴之效力所及，本院應併予
    審理，附此敘明。本院審酌被告明知詐騙行為猖獗，雖其未
    實際參與詐欺取財犯行，但其提供帳戶、提款卡及密碼供不
    法犯罪集團使用，不僅造成執法機關不易查緝犯罪行為人，
    嚴重危害社會治安，助長社會犯罪風氣，及被害人合計受有
    4 萬9,173 元損害之情形，暨被告犯後態度良好等一切情狀
    ，量處如主文所示之刑，並參酌前開犯罪情狀，諭知如主文
    所示易科罰金之折算標準，以資懲儆。另念被告前未曾因案
    受有期徒刑以上刑之宣告，有臺灣高等法院被告前案紀錄表
    在卷足稽，被告素行尚好，一時思慮欠週，致罹刑章，嗣並
    已經分別賠償被害人乙○○、丙○○1 萬8,100 元及6,000
    元完畢（見99年度易字第1506號本院卷第31頁背面），尚知
    悔悟，其經此偵審程序後，應知所警惕，而無再犯之虞，本
    院因認其所受刑之宣告，以暫不執行為適當，爰併予宣告緩
    刑2 年，以啟自新。
據上論斷，應依刑事訴訟法第273 條之1 第1 項、第299 第1 項
前段，刑法第30條第1 項前段、第2 項、第55條、第339 條第1
項、第41條第1 項前段、第74條第1 項第1 款，刑法施行法第1
條之1 ，判決如主文。
本案經檢察官甲○○到庭執行職務。
中    華    民    國    99    年    9     月    15    日
                  刑事第四庭    法  官  郭任昇
以上正本證明與原本無異。
如不服本判決應於收受判決後10日內向本院提出上訴書狀，並應
敘述具體理由。其未敘述上訴理由者，應於上訴期間屆滿後20日
內向本院補提理由書(均須按他造當事人之人數附繕本)「切勿逕
送上級法院」。
中    華    民    國    99    年    9     月    15    日
                                書記官  葉玉芬

司法院資訊處製作；財團法人民間司法改革基金會備份。
